【裁判字號】    99,台上,1841
【裁判日期】    990325
【裁判案由】    違反毒品危害防制條例等罪
【裁判全文】
最高法院刑事判決            九十九年度台上字第一八四一號
上  訴  人  甲○○
上列上訴人因違反毒品危害防制條例等罪案件，不服台灣高等法
院高雄分院中華民國九十九年一月十一日第二審判決（九十八年
度上訴字第一九００號，起訴案號：台灣高雄地方法院檢察署九
十八年度毒偵字第五六０六號），提起上訴，本院判決如下：
    主  文
上訴駁回。
    理  由
一、施用第一級毒品部分：
按刑事訴訟法第三百七十七條規定：上訴於第三審法院，非以判
決違背法令為理由不得為之；是提起第三審上訴，應以原判決違
背法令為理由，係屬法定要件。如果上訴理由書狀並未依據卷內
訴訟資料具體指摘原判決不適用何種法則或如何適用不當；或所
指摘原判決違法情事，顯與法律規定得為第三審上訴理由之違法
情形不相適合；均應認其上訴為違背法律上之程式，予以駁回。
本件原判決維持第一審論處上訴人甲○○施用第一級毒品罪刑（
累犯，處有期徒刑捌月）之判決，駁回上訴人就該部分在第二審
之上訴。上訴人之上訴意旨略稱：上訴人於民國九十六年間因施
用毒品經實施強制勒戒期滿後，又再犯施用第一級毒品罪，不應
認係累犯，原判決判處有期徒刑八月，顯屬過重，請予減輕其刑
等語。
惟查：原判決認上訴人之第二審上訴意旨，並未依據卷內訴訟資
料指摘或表明第一審判決有何足以影響判決本旨之不當或違法，
而構成應予撤銷之具體事由，僅徒憑己意請求從輕量刑，難謂上
訴適法，乃以上訴人之第二審上訴理由書狀，並未敘述具體理由
，其上訴不合法律上之程式，不經言詞辯論，予以駁回。從形式
上觀察，原判決並無違背法令之情形。又第一審判決認定，上訴
人前犯持有第一級毒品罪、詐欺罪、竊盜罪、詐欺罪等四罪經判
刑確定，並經裁定減刑及定應執行有期徒刑七月又十五日，而於
九十七年五月十二日執行完畢，有台灣高等法院被告前案紀錄表
可稽，上訴人於九十八年八月七日再犯施用第一級毒品罪，為累
犯，乃依法加重其刑，並於法定刑度內，量處有期徒刑八月，於
法並無不合，亦無濫用其量刑之職權。上訴意旨已非適法之上訴
理由。而本件上訴意旨復未依據卷內訴訟資料具體指摘原判決認
其第二審上訴理由書狀未敘述具體理由乙節，究係不適用何種法
則或如何適用不當，亦與法律規定得為第三審上訴理由之違法情
形不相適合。綜上所論，本件上訴人關於施用第一級毒品部分之
上訴為違背法律上之程式，予以駁回。
二、施用第二級毒品部分：
按刑事訴訟法第三百七十六條所列各罪之案件，經第二審判決者
，不得上訴於第三審法院，法有明文。上訴人另犯施用第二級毒
品罪，該罪核屬刑事訴訟法第三百七十六條第一款之案件，既經
第二審判決，自不得上訴於第三審法院，上訴人提起本件上訴，
未聲明一部上訴，視為全部上訴，其竟復就此部分一併提起上訴
，應為法所不許，亦予駁回。
據上論結，應依刑事訴訟法第三百九十五條前段，判決如主文。
中    華    民    國  九十九  年    三    月  二十五  日
                      最高法院刑事第七庭
                          審判長法官  林  永  茂
                                法官  蘇  振  堂
                                法官  蕭  仰  歸
                                法官  林  立  華
                                法官  徐  昌  錦
本件正本證明與原本無異
                                      書  記  官
中    華    民    國  九十九  年    三    月  三十一  日
                                                      V

司法院資訊處製作；財團法人民間司法改革基金會備份。
